臺灣屏東地方法院刑事判決　　　　　　　　　　　　　九十一年度易字第八二一號
　　公　訴　人　臺灣屏東地方法院檢察署檢察官
　　被　　　告　甲○○
右列被告因贓物案件，經檢察官提起公訴（九十一年度偵字第三六四○號），本院判
決如左：
    主  文
甲○○牙保贓物，處有期徒刑捌月。
    事  實
一、甲○○曾於民國八十六年間，因違反麻醉藥品管理條例案件，經臺灣高等法院高
    雄分院八十六年度上易字第二六一六號判處有期徒刑五月確定，又因犯竊盜罪，
    經臺灣屏東地方法院八十六年度易字第二五九六號判處有期徒刑一年確定，再因
    違反麻醉藥品管理條例案件，經臺灣屏東地方法院八十七年度易字第五三九號判
    處有期徒刑六月確定，復因贓物案件，經臺灣屏東地方法院八十七年度易字第一
    三○八號判處有期徒刑四月確定，末因犯竊盜罪，經臺灣屏東地方法院八十七年
    度易字第一五六八號判處有期徒刑一年確定，嗣經接續執行，甫於八十九年六月
    五日假釋出監（原指揮書執畢日期為九十年四月二十日，縮刑期滿日九十年三月
    二十三日，未構成累犯）。其明知不詳姓名年籍、綽號「阿賢」之成年男子所持
    有之懸掛車牌號碼ＯＢ─二九九七號之自用小客車（該車車牌號碼原為ＭＶ—二
    六三六號，車主登記為范姜秋月，於八十八年五月十二日二十時許在桃園縣平鎮
    市○○○街失竊）並無合法之來源證明，顯係贓物，竟基於牙保贓物之意思，受
    「阿賢」之委託代尋買主，於九十年一月二日，偕同「阿賢」在高雄市小港區龍
    聖堂（詳細住址不詳），交付該車與有意購車之乙○○試車（經台灣嘉義地方法
    院檢察署檢察官於九十一年八月二十一日以九十一年度偵字第三五九六號不起訴
    處分），其後並以電話聯繫以新台幣（下同）十七萬元價格成交，乙○○並於九
    十年一月九日至高雄車站交付購車價款十七萬元與甲○○，嗣乙○○再將該車交
    付與丙○○駕駛（由台灣士林地方法院檢察署九十一年度偵字第五四一八號偵查
    中）。嗣於同年三月二十八日十一時三十分許，丙○○駕駛上開車輛行經臺北縣
    新莊市○○路與三泰路之交岔路口時，為警當場查獲。
二、案經臺北縣警察局新莊分局報告臺灣桃園地方法院檢察署呈臺灣高等法院檢察署
    令轉臺灣屏東地方法院檢察署檢察官偵查起訴。
    理  由
一、訊據被告甲○○對於右揭事實坦承不諱，並與證人乙○○結證稱：「‧‧當天（
    九十年一月二日）除了我與被告之外，還有另外一個男子在場，但我不知道他的
    名字，但後來到屏東檢察署時，我才知道他叫「阿賢」，我不認識他，但我知道
    是被告的朋友，是跟他一起來，‧‧。我大約是九十年一月二日與被告在高雄交
    車，在九十年一月九日付款。‧‧」、「‧‧與他約在高雄車站交十七萬元給他
    ‧‧」等語（見本院卷第四六、四七、六三頁）大致相符，且上開懸掛車牌號碼
    ＯＢ─二九九七號之自用小客車，實際車牌號碼為ＭＶ—二六三六號，車主登記
    為范姜秋月，於八十八年五月十二日二十時許在桃園縣平鎮市○○○街失竊之事
    實，業據被害人范姜秋月於警訊中指述綦詳（台灣桃園地方法院檢察署九十年度
    偵字第五四七六號第九頁），復有車輛竊盜、車牌失竊資料個別查詢報表—查詢
    車輛認可資料及贓物認領保管單各一紙附卷可稽，是上開車輛確屬贓物無疑。被
    告自白與事實相符，本件事證明確，被告犯行洵堪認定，應予論科。
二、核被告甲○○所為，係犯刑法第三百四十九條第二項之牙保贓物罪。爰審酌被告
    有竊盜、麻藥、贓物等多項前科，其素行非佳，猶不知悛悔，竟屢次收受、牙保
    贓物（參見卷附之台灣南投地方法院九十一年度易緝字第一一號判決書），犯罪
    情節之輕重，被害人所受損害非鉅，然被告犯後坦承犯行、復行否認後再行坦承
    ，未見悔意等一切情狀，量處如主文所示之刑。
三、至於公訴人因該車為警查獲當時所懸掛車牌ＯＢ─二九九七號係偽造，認被告另
    涉犯刑法第二百十六條、第二百十二條行使偽造車牌之犯罪事實部分。惟按犯罪
    事實應依證據認定之，無證據不得推定其犯罪事實；不能證明被告犯罪者，應諭
    知無罪之判決，刑事訴訟法第一百五十四條、第三百零一條第一項分別定有明文
    。又刑事訴訟法上所謂犯罪事實之證據，係指足以認定被告確有犯罪行為之積極
    證據而言，該項證據且須適合於被告犯罪事實之認定，始得採為斷罪之資料；如
    未能發現相當之證據或證據不足以證明時，自不能以推測或擬制之方法，以為裁
    判基礎，此有最高法院二十九年上字第三一０五號、五十三年台上字第二七五０
    號及四十年台上字第八六號判例可資參照。訊據被告堅詞否認涉有前揭行使偽造
    車牌之犯行，辯稱：不知該車牌號碼為偽造等語。經查，被告於八十七年一月三
    十日入監執行，至八十九年六月五日假釋出監；而被告受「阿賢」委託代尋買主
    ，偕同「阿賢」於九十年一月二日在高雄市小港區龍聖堂（詳細住址不詳），牙
    保該車出售與乙○○；迨於九十一年三月二十八日十一時三十分許，由丙○○駕
    駛該車行經臺北縣新莊市○○路與三泰路之交岔路口時為警查獲當時所懸掛之車
    牌號碼為ＯＢ─二九九七號之上開車輛車牌號碼實為ＭＶ—二六三六號；至車牌
    號碼ＭＶ—二六三六號之車輛，係范姜秋月，於八十八年五月十二日二十時許在
    桃園縣平鎮市○○○街失竊，而車牌號碼ＯＢ─二九九七號之自用小客車之車主
    為何尚叡，該車並未有失竊報案紀錄等情，此有被告台灣屏東地方法院法務部在
    監在押資料表、台北縣警察局新莊分局刑事案件報告書、被害人范姜秋月及何明
    熹（何尚叡之弟）於警訊之指述、車輛竊盜、車牌失竊資料個別查詢報表—查詢
    車輛認可資料及贓物認領保管單等件附卷可稽。基此，被告牙保出售與乙○○之
    車輛係八十八年五月十二日即失竊，當時被告仍在監服刑，其於八十九年六月五
    日始出監，又迨至九十年一月二日始行牙保並交付與乙○○。審諸該車失竊至被
    告出監間時隔超過一年，再距被告牙保間時隔更超過一年半，若於此期間偽造並
    懸掛偽造之車牌號碼，被告未必知情；況被告供陳受「阿賢」所託代尋買主，而
    牙保當日「阿賢」在場等語，證人乙○○亦證九十年一月二日當日尚有一男子名
    「阿賢」者在場，顯示該車係在「阿賢」持有中委託被告代尋買主而牙保，則被
    告究否明知該車車牌係偽造一節，更屬有疑。則公訴人認被告明知車牌為偽造一
    節，除其因牙保而交付乙○○，乙○○再交付丙○○駕駛之車輛所懸掛車牌為偽
    造者外，並無其他積極證據可資佐證，是被告此部分犯罪尚屬不能證明，爰應為
    其無罪之諭知，惟此部分公訴人認與前揭論罪科刑部分有方法結果牽連之裁判上
    一罪關係，爰不另為無罪之諭知，附此敘明。
據上論斷，應依刑事訴訟法第二百九十九條第一項前段、第三百四十九條第二項，罰
金罰緩提高標準條例第一條前段、第二條，判決如主文。
本案經檢察官陳新君到庭執行職務。
中      華      民      國      九十一      年    十一      月  二十六  日
                                      臺灣屏東地方法院刑事第三庭
                                          法  官  洪乙心
右正本證明與原本無異。
如不服本判決應於收受本判決後送達後十日內向本院提出上訴書狀，其未敘述上訴理
由者，並得於提起上訴後十日內向本院補提理由書狀（均須按他造當事人之人數附繕
本 ）「切勿逕送上級法院」
                                          書記官   曾文玲
中      華      民      國      九十一      年      十一    月  二十六  日
中華民國刑法第三百四十九條第二項
搬運、寄藏、故買贓物或為牙保者，處五年以下有期徒刑、拘役或科或併
科一千元以下罰金。
